【裁判字號】    98,訴,722
【裁判日期】    981014
【裁判案由】    違反槍砲彈藥刀械管制條例
【裁判全文】
臺灣桃園地方法院刑事判決               98年度訴字第722號
公  訴  人  臺灣桃園地方法院檢察署檢察官
被      告  甲○○
                    （現另案於臺灣桃園監獄執行中）
指定辯護人  本院公設辯護人林銘宏
上列被告因違反槍砲彈藥刀械管制條例案件，經檢察官提起公訴
（98年度偵字第3430號），本院判決如下：
    主  文
甲○○未經許可，持有可發射子彈具有殺傷力之槍枝，累犯，處
有期徒刑年陸月，併科罰金新臺幣陸萬元，罰金如易服勞役，
以新臺幣壹仟元折算壹日。扣案具殺傷力之土造長槍壹枝（含短
金屬管壹枝，槍枝管制編號0000000000號）沒收。
    事  實
一、甲○○前有違反肅清煙毒條例、槍砲彈藥刀械管制條例、藥
    事法、毒品危害防制條例等前科，最近一次於民國95年間，
    因違反毒品危害防制條例案件，經臺灣高等法院以96年度上
    訴字第2892號判處有期徒刑10月，減為有期徒刑5 月確定，
    入監執行後，於97年5 月26日縮刑期滿執行完畢（於本案構
    成累犯）。甲○○明知可發射子彈具有殺傷力之槍枝，係槍
    砲彈藥刀械管制條例第4 條第1 項第1 款所列管之槍砲，非
    經中央主管機關許可，不得無故持有，竟於96年5 月18日後
    之某日，在其位於桃園縣平鎮市○○路161 巷78號居所內，
    收受成年友人「曾有海」（音譯）所交付之具有殺傷力之土
    造長槍1 枝（含短金屬管1 枝，槍枝管制編號0000000000號
    ），自斯時起，即未經主管機關許可而持有之，並將之置於
    麻袋內藏放在上開居所房間桌子底下。嗣於98年1 月22日下
    午4 時30分許，因警方根據線報獲悉甲○○疑持有槍枝，乃
    至甲○○上開居所表明來意後，甲○○自知犯行曝光，即配
    合取出上開具有殺傷力之槍枝扣案。
二、案經桃園縣政府警察局中壢分局報告臺灣桃園地方法院檢察
    署檢察官偵查起訴。
    理  由
壹、證據能力方面：
一、按被告之自白，須非出於強暴、脅迫、利誘、詐欺或其他不
    正之方法，且與事實相符者，始得採為證據，倘被告之自白
    係出於不正之方法，而非自由意思之陳述，即其取得自白之
    程序違背上揭禁止規定，則不問自白內容是否確與事實相符
    ，因其並無證據能力，即不得採為判決基礎。故被告如對於
    自白提出非出於任意性之抗辯時，應先於其他事實而為調查
    ，最高法院93年度台上字第1170號判決意旨參照。查被告於
    本院準備程序時供稱：查獲警員顏錫義、林耿宏中之一人以
    另行移送毒品犯行為威脅，逼迫伊不實自白持有土造霰彈槍
    用以打獵，伊警詢所為自白應無證據能力云云（見本院審訴
    卷第28頁）。惟經本院傳喚偵辦本案之員警顏錫義到庭具結
    證述：伊並沒有以不移送毒品案件，跟被告交換要被告承認
    扣案槍枝係被告所有等語明確（見本院卷第23頁反面），且
    被告在本院審理時亦坦認：證人顏錫義前開證述屬實，警員
    並未對其刑求或以不移送毒品案件而要其為一定之陳述等情
    在卷（參本院卷第24頁），足認被告於警詢時所為陳述並無
    何以強暴、脅迫、利誘或其他不正之方法取供情事，係出於
    被告自由意識所為，被告在本院準備程序時執此為辯，自無
    足取。
二、本案所引用之供述及非供述證據，經本院依法踐行調查證據
    程式，檢察官、被告、指定辯護人均不爭執各該證據之證據
    能力，且亦查無依法應排除其證據能力之情形，是後述所引
    用證據之證據能力均無疑義，先予敘明。
貳、認定被告有事實欄所載犯行所憑之證據及本院之判斷：
一、訊據被告固坦承持有上開槍枝，惟仍辯稱：上開槍枝根本是
    廢鐵，不具殺傷力，應該重新再送鑑定，以確定是否有殺傷
    力云云。然查：
（一）本件查獲經過係於98年1 月22日下午4 時30分許，因警方
      根據線報獲悉被告疑持有槍枝，乃至被告上開居所表明來
      意後，被告自知犯行曝光，即配合取出上開槍枝扣案，已
      據證人即查獲警員顏錫義在本院審理時結證在卷（見本院
      卷第22-24 頁），而扣案槍枝經送內政部警政署刑事警察
      局以檢視法、性能檢驗法鑑定結果認：(一)送鑑土造霰彈槍
      1 枝（槍枝管制編號0000000000號），認係土造長槍，由
      擊發機構與木質槍身組合而成，經檢視，欠缺槍管，惟以
      同案金屬管組合後，其擊發功能正常，可供擊發適用子彈
      使用，認具殺傷力；(二)送鑑槍管2 枝，認均係金屬管（其
      中1 枝內部暢通；另1 枝內部具金屬細管）等情，有內政
      部警政署刑事警察局98年3 月9 日刑鑑字第0980016193號
      槍彈鑑定書1 份在卷可稽（詳參臺灣桃園地方法院檢察署
      98年度偵字第3430號卷第46-47 頁），本件鑑定機關憑其
      特別之專業技能知識、經驗，以送鑑槍枝之材質、結構等
      檢視、性能檢驗方法鑑定，且其鑑定意見並無不符論理法
      則與經驗法則之處而具可信度，自得採為本案認定事實之
      依據，被告徒憑己見，未提出何依據即謂扣案槍枝不具殺
      傷力，請求本院將扣案槍枝重為鑑定，自無必要，是上開
      槍枝具有殺傷力，足堪認定。
（二）關於扣案槍枝之來源，被告於警詢時先供稱：伊於94年5
      月初時許（正確日期忘記），在桃園縣復興鄉山上打獵時
      ，認識綽號「小黑」之成年男子，以新臺幣（以下同）8,
      000 元之價格向其購買土造霰彈槍1 枝、槍管2 枝（一長
      一短），伊預備持土造霰彈槍到山上打獵使用，長槍管射
      程較遠，短槍管射程較短，二槍管可以交替使用，因無管
      道買到子彈，所以藏放在家中云云（見同前偵卷第10頁）
      ；於檢察官訊問時改稱：扣案槍枝係伊妹妹在復興鄉撿到
      ，伊在警察局有跟警察講，但警察不相信，所以伊才編說
      係伊向「小黑」以8,000 元購得云云（參同前偵卷第38-3
      9 頁）；在本院行準備程序時另供稱：扣案槍枝係伊朋友
      「曾有海」在96年5 月間，以輕鋼架的一段跟玩具槍木柄
      以鐵絲綁起來，伊於96年5 月18日出所後，才知道槍枝、
      槍管裝在麻袋內放在家中，伊將之當作廢鐵保存等語（見
      本院審訴卷第27頁反面）；在本院審理時則稱：扣案槍枝
      不是伊妹妹撿到的，而係一個朋友「曾有海」在伊家中組
      裝後放在麻袋內，伊住處前陣子發生火災，某朋友到家中
      幫忙時看到，該朋友問伊槍枝是否還可以使用，伊吹牛說
      還可以使用，但是伊認為該槍枝係廢鐵，才將之繼續留著
      云云（參本院卷第25-26 頁），是被告固坦承持有扣案槍
      枝，惟在本案警詢、偵查、審理程序就扣案槍枝來源之供
      述不一，何者為真，自應加以審認。查本件被告在警詢時
      所供述之向「小黑」購得扣案槍枝之94年6 月間，斯時被
      告因案在監執行中，有卷附臺灣高等法院被告前案紀錄表
      之入出監記錄可考，是被告於警詢之陳述固係出於其自由
      意思，惟難認與事實相符，自不為本院所採，公訴意旨採
      為起訴犯罪事實之基礎，核有違誤。而被告在本院準備程
      序、審理程序俱稱扣案槍枝乃其於96年5 月18日出所後始
      持有，對照被告入出監記錄適正相符，堪認被告在本院準
      備程序、審理程序所為關於扣案槍枝來源之供述，應與事
      實相符，可以採信。
二、綜上所述，本件事證明確，被告前揭犯行洵堪認定，應依法
    論科。
參、論罪科刑：
一、核被告所為，係犯槍砲彈藥刀械管制條例第8 條第4 項未經
    許可持有可發射子彈具有殺傷力之槍枝罪。
二、被告有事實欄所示之科刑及執行紀錄，有卷附臺灣高等法院
    被告前案紀錄表1 份可稽，其受有期徒刑之執行完畢後，5
    年以內故意再犯有期徒刑以上之本罪，為累犯，應依刑法第
    47條第1 項之規定加重其刑。
三、爰審酌槍枝具有顯在之危險性，嚴重威脅社會治安，且被告
    前亦有違反槍砲彈藥刀械管制條例案件之前科紀錄，仍不知
    悔悟，猶再未經許可持有扣案具有殺傷力之槍枝，審理時仍
    飾詞狡辯不知扣案槍枝具有殺傷力，犯後態度甚為不佳等一
    切情狀，量處如主文所示之刑，並就罰金部分諭知易服勞役
    之折算標準，以示懲儆。
四、沒收：扣案具有殺傷力之土造長槍1 枝（含短槍管1 枝，槍
    枝管制編號0000000000號），屬違禁物，應依刑法第38條第
    1 項第1 款，宣告沒收之。至扣案之長金屬管1 枝內部具有
    金屬細管等情，已如前述，縱與扣案土造霰彈槍組合，亦難
    擊發適用子彈，自非屬違禁物，爰不併宣告沒收，併此敘明
    。
據上論斷，應依刑事訴訟法第299 條第1 項前段，槍砲彈藥刀械
管制條例第8 條第4 項，刑法第11條前段、第47條第1 項、第42
條第3 項前段、第38條第1 項第1 款，判決如主文。
本案經檢察官周芝君到庭執行職務。
中    華    民    國    98    年    10    月    14    日
                  刑事第十二庭  審判長法  官   魏于傑
                                      法  官   羅國鴻
                                      法  官   許雅婷
以上正本證明與原本無異。
如不服本判決，應於判決送達後10日內向本院提出上訴狀（應附
繕本），其未敘述上訴理由者，應於上訴期間屆滿後20日內補提
理由書狀於本院，上訴於臺灣高等法院。
                                      書記官   吳玉蘭
中    華    民    國    98    年    10    月    23    日
附錄本案論罪科刑法條全文：
槍砲彈藥刀械管制條例第8條
未經許可，製造、販賣或運輸鋼筆槍、瓦斯槍、麻醉槍、獵槍、
空氣槍或第4 條第1 項第1 款所定其他可發射金屬或子彈具有殺
傷力之各式槍砲者，處無期徒刑或5 年以上有期徒刑，併科新臺
幣1 千萬元以下罰金。
未經許可，轉讓、出租或出借前項所列槍枝者，處5 年以上有期
徒刑，併科新臺幣1 千萬元以下罰金。
意圖供自己或他人犯罪之用，而犯前二項之罪者，處無期徒刑或
7 年以上有期徒刑，併科新臺幣1 千萬元以下罰金。
未經許可，持有、寄藏或意圖販賣而陳列第1 項所列槍枝者，處
3 年以上10年以下有期徒刑，併科新臺幣700 萬元以下罰金。
第 1 項至第 3 項之未遂犯罰之。


司法院資訊處製作；財團法人民間司法改革基金會備份。
